【裁判字號】    98,審消債更,891
【裁判日期】    981103
【裁判案由】    聲請更生程序
【裁判全文】
臺灣高雄地方法院民事裁定         98年度審消債更字第891號
聲  請  人  甲○○○
上列當事人因消費者債務清理事件聲請更生，本院裁定如下：
    主  文
聲請駁回。
聲請費用由聲請人負擔。
    理  由
一、按債務人對於金融機構因消費借貸、自用住宅借款、信用卡
    或現金卡契約而負債務，在聲請更生或清算前，應提出債權
    人清冊，以書面向最大債權金融機構請求協商債務清償方案
    並表明共同協商之意旨；債務人聲請更生時，應提出財產及
    收入狀況說明書及其債權人、債務人清冊，消費者債務清理
    條例（下稱本條例）第151 條第1 項及第43條第1 項分別定
    有明文。次按債務人依本條例第151 條第1 項規定請求協商
    債務清償方案後，任一債權金融機構於協商期間內對其財產
    聲請強制執行者，視為協商不成立；債權金融機構於債務人
    請求協商前已聲請法院開始強制執行程序，而不同意延緩執
    行者，亦同，本條例施行細則第44條亦有明文。又聲請更生
    或清算不合程式、不備其他要件或拒絕提出關係文件者，法
    院應以裁定駁回之，但其情形可以補正者，法院應定期間先
    命補正，復為本條例第8 條、第46條所明定。
二、本件聲請意旨略以：其有不能清償債務情事，曾以書面向最
    大債權金融機構請求協商債務清償方案，逾30日不開始協商
    ；且於民國98年7 月20日向臺灣銀行、萬泰銀行、元大銀行
    、日盛銀行請求其向法院聲明延緩強制執行程序，銀行迄今
    未為答覆，依本條例施行細則第44條規定，視為協商不成立
    ，且其無擔保或無優先權之債務總額未逾新臺幣1,200 萬元
    ，復未經法院裁定開始清算程序或宣告破產，爰聲請更生等
    語。
三、經查，本件債務人向本院聲請更生主張有本條例施行細則第
    44條視為協商不成立之事由，惟並未依金融機構債務協商機
    制規定檢附所有資料申請，是本件聲請人聲請更生，顯未遵
    循本條例第151 條第1 項規定對於金融機構因消費借貸、自
    用住宅借款、信用卡或現金卡契約所負債務與全體債權金融
    機構先行債務協商之機制，經本院於98年9 月21日裁定命聲
    請人於裁定送達後14日內補正，聲請人於98年9 月23日收受
    送達，迄今全未補正，有送達證書在卷可稽，是本件聲請人
    聲請更生，顯未遵循本條例第151 條第1 項規定對於金融機
    構因消費借貸、自用住宅借款、信用卡或現金卡契約所負債
    務與全體債權金融機構先行債務協商之機制，本件聲請人聲
    請更生不合程式，且經本院以裁定命補正而未補正，依上說
    明，自應駁回其更生之聲請，爰裁定如主文。
中    華    民    國    98    年    11    月    3     日
              民事第三庭    法      官  朱玲瑤
上為正本係照原本作成
如不服本裁定，應於裁定送達後10日內，以書狀向本院提出抗告
，並繳納抗告費新臺幣1千元
中    華    民    國    98    年    11    月    3     日
                            書  記  官  火秋予


司法院資訊處製作；財團法人民間司法改革基金會備份。
